臺灣屏東地方法院刑事判決　　　　　　　　　　　　九十一年度交訴字第一三六號
　　公　訴　人　臺灣屏東地方法院檢察署檢察官
　　被　　　告　乙○○
右列被告因過失致死案件，經檢察官聲請簡易判決處刑（九十一年度偵字第一七一八
號），本院認不宜以簡易判決處刑，改依通常程序審理，判決如左：
     主  文
乙○○因過失致人於死，處有期徒刑伍月，如易科罰金，以參佰元折算壹日，緩刑貳
年。
     事  實
一、乙○○於民國九十年十月二十五日凌晨四時許，駕駛車號ＸＣ—七０一七號自用
    小客車，沿屏東縣枋寮鄉境內臺十七線省道由北往南方向行駛，途經該路與同鄉
    ○○路、屬閃光黃燈號誌管制、速限七十公里之交叉路口時，原應注意行車速度
    應依標誌之規定，並應注意車輛行至閃光黃燈號誌管制之交叉路口時，應減速慢
    行，而依當時之天候晴、該處路面乾燥、無缺陷，亦無障礙物，視距良好，依當
   時情形並無不能注意之情事，詎竟疏未注意行車速限並減速慢行，反以時速八十
    公里以上之速度高速行駛，適有沿同路內側車道由南往北方向行駛，本應注意汽
    車行駛至交叉路口轉彎時，轉彎車應讓直行車先行，而依當時情形並無不能注意
    之情事，詎竟亦疏未注意讓直行車先行，由甲○○（另經判處有期徒刑六月，如
    易科罰金，以參百元折算一日、緩刑二年）所駕駛、上載林清心之車號Ｋ二—三
    四八０號自用小客車，貿然在上開路口左轉迴車，乙○○見狀因而閃避不及，致
    其車頭前方撞及甲○○所駕駛之前述車輛右側，使林清心因此受有顱骨骨折、胸
    部及腹內出血等傷害，經送醫後延至同年月三十日上午六時許不治死亡。乙○○
    於犯罪未為有偵查權之人發覺前，即自行報請警方到場救援處理，並於警員到現
    場時向警員自首犯罪，接受裁判。
二、案經臺灣屏東地方法院檢察署檢察官據報相驗後自動檢舉聲請簡易判決處刑，經
    本院認不宜以簡易判決，改依通常程序審理。
     理  由
一、右開駕車肇事致人於死之事實，業據被告乙○○於本院審理時供承不諱，核與同
    案被告甲○○於偵訊及本院審理時所述本件車禍經過情節相符，復有道路交通事
    故調查報告表、電請相驗案件報告表、診斷證明書各一紙、及事故現場與車損相
    片共十一張在卷可資佐證。且被害人林清心係因本件車禍致因顱骨骨折、胸部及
    腹內出血等傷害經送醫後仍不治死亡，業經臺灣屏東地方法院檢察署檢察官督同
    法醫師相驗明確，有相驗屍體證明書、驗斷書及勘驗筆錄等在卷可憑。第按行車
    速度，應依標誌之規定，且駕駛人行經閃光黃燈號誌管制之交叉路口時，應減速
    慢行，道路交通安全規則第九十三條第一項、第一百零二條第一項第一款、道路
    交通標誌標線號誌設置規則第二百十一條第一項第二款分別定有明文。被告乙○
    ○身為合格駕駛人，對於上揭規定自應注意並遵守，而依當時狀況，又無不能注
    意之情事，詎仍疏未注意，以致肇事，可見被告乙○○於本件車禍確有違反上述
    交通安全規則至明，足證其於本件車禍確有過失。被害人林清心因本件車禍死亡
    ，與被告乙○○之過失行為間並有相當因果關係。從而，本案事證明確，被告乙
    ○○過失致死犯行洵堪認定。又同案被告甲○○於肇事後雖經警施以酒精濃度檢
    測，而測得其吐氣中所含酒精濃度為０‧一六毫克，惟被害人林清心係因其於上
    開路口轉彎時未讓直行行駛之被告乙○○車輛先行，致被告乙○○閃避不及，撞
    及其車輛因而受傷並導致死亡等情，有如前述，足見同案被告甲○○之酒後駕車
    行為，尚非本案之過失因素之一，臺灣省高屏澎區車輛行車事故鑑定委員會未予
    細查及此，先後所為之鑑定及覆議意見，自不足據為不利同案被告甲○○之認定
    ，附此敘明。
二、核被告乙○○所為係犯刑法第二百七十六條第一項過失致人於死罪。被告乙○○
    於肇事後自行向警報案，接受偵訊並坦承犯罪，有警訊筆錄及前揭道路交通事故
    調查報告表附卷可稽，其對於未發覺之犯罪自首而受裁判，應減輕其刑。爰審酌
    被告乙○○犯罪後坦承犯行，態度尚佳及其對於本件之過失程度等一切情狀，量
    處如主文所示之刑，並諭知易科罰金之折算標準。末查被告乙○○前未曾受有期
    徒刑以上刑之宣告，此有臺灣屏東地方法院檢察署刑案資料查註紀錄表及臺灣高
    等法院被告全國前案紀錄表各一紙附卷可佐，並已與被害人家屬達成和解，有和
    解書一紙附卷可參，堪認其經此偵審及判刑教訓，當知所警惕而無虞再犯，上開
    有期徒刑之宣告，已足策其等自新，所宣告之刑，以暫不執行為適當，併依法諭
    知緩刑二年，用啟自新。
據上論斷，應依刑事訴訟法第二百九十九條第一項前段，刑法第二百七十六條第一項
、第六十二條前段、第四十一條第一項前段、第七十四條第一款，罰金罰鍰提高標準
條例第一條前段、第二條，判決如主文。
本案經檢察官郭俊男到庭執行職務。
中      華      民      國      九十一      年    十一    月    二十    日
                                      臺灣屏東地方法院交通法庭
                                          審判長法  官  潘正屏
                                                法  官  包梅真
                                                法  官  林世民
右正本證明與原本無異。
如不服本判決應於收受本判決後送達後十日內向本院提出上訴書狀，其未敘述上訴理
由者，並得於提起上訴後十日內向本院補提理由書狀（均須按他造當事人之人數附繕
本 ）「切勿逕送上級法院」
                                                書記官  薛慧茹
中      華      民      國      九十一     年    十一    月    二十    日
附錄論罪科刑法條：
中華民國刑法第二百七十六條第一項：
因過失致人於死者，處二年以下有期徒刑、拘役或二千元以下罰金。
